臺灣新北地方法院三重簡易庭民事判決
111年度重簡字第1162號
原      告  張美秀  


被      告  翁俊生  
上列當事人間請求侵權行為損害賠償事件，原告提起刑事附帶民
事訴訟，經本院刑事庭移送前來（111年度審交附民字第69號）
，本院於民國111年7月21日言詞辯論終結，判決如下：
　　主　    文
一、被告應給付原告新臺幣（下同）54,003元，及自民國111年2
    月8日起至清償日止，按年息5％計算之利息。
二、原告其餘之訴駁回。
三、本判決原告勝訴部分得假執行。
    事實及理由
一、按訴狀送達後，原告不得將原訴變更或追加他訴，但請求之
    基礎事實同一者擴張或減縮應受判決事項之聲明者，不在此
    限，民事訴訟法第255條第1項但書第2、3款定有明文。原告
    起訴時原聲明：「被告應給付原告436,523元，及自起訴狀
    繕本送達翌日起至清償日止按年息5％計算之利息。」，嗣於
    110年2月24日以陳報狀變更請求金額為757,323元，核與上
    開規定相符，應予准許。
二、原告主張：
　㈠緣原告於民國109年12月8日遭被告駕駛車號000-0000號租賃
    小客車輾壓，造成左下肢酸麻痛傷害，至今尚未痊癒，仍有
    後遺症，使原告在工作上受影響。原告曾於104年9月27日發
    生車禍後至桃園長庚醫院開刀接受椎板切除、骨釘固定、椎
    體間支架植入手術治療，原本已經康復，現今再遭被告駕駛
    車輛輾壓相同部位，病情又重複，左下肢痠麻痛，至今仍需
    治療。為此，爰依民法侵權行為法律關係，請求被告負損害
    賠償責任。
　㈡請求範圍及金額如下：
　　1.醫療費用：25,323元
　　2.未來治療費用：6萬元
    3.工作損失：72,000元
　　4.精神慰撫金：60萬元
　㈢聲明：被告應給付原告757,323元及自起訴狀繕本送達翌日起
    至清償日止，按年息5 ％計算之利息。
三、被告則以：系爭事故所致傷害很小，證據也很清楚，當時也
    都有路口監視器，原告所要求金額過高，臺灣高等法院106
    年度上易字第162號也是跟原告相關的類似案件等語，並聲
    明：請求駁回原告之訴。
四、本院之判斷：
　㈠按因故意或過失，不法侵害他人之權利者，負損害賠償責任
    。汽車、機車或其他非依軌道行駛之動力車輛，在使用中加
    損害於他人者，駕駛人應賠償因此所生之損害。民法第184
    條第1項前段及第191條之2前段分別定有明文。次按不法侵
    害他人之身體或健康者，對於被害人因此喪失或減少勞動能
    力，或增加生活上之需要時，應負損害賠償責任；不法侵害
    他人之身體、健康者，被害人雖非財產上之損害，亦得請求
    賠償相當之金額，民法第193條第1項、第195條第1項前段亦
    有明文。又損害賠償之債，以有損害之發生及有責任原因之
    事實，並二者之間有相當因果關係為其成立要件（最高法院
    30年上字第18號判例意旨參照）。末按當事人主張有利於己
    之事實者，就其事實有舉證之責任，民事訴訟法第277條前
    段著有規定，因此主張侵權行為損害賠償請求權之人，對於
    侵權行為之成立要件應負舉證責任（最高法院100年度台上
    字第328號裁判意旨參照）。
　㈡本件被告因過失傷害行為不法侵害原告之身體及健康，經本
    院111年度審交易字第55號刑事判決處拘役30日，並得易科
    罰金確定，有前開案件判決書附卷可參（本院卷第13至16頁
    ），經本院調取本院111年度審交易字第55號刑事卷宗資料
    核閱無訛。又被告到庭固不否認前開過失傷害行為之事實，
    是被告自應負損害賠償責任，惟就原告請求之金額，以前揭
    情詞置辯。
　㈢茲就原告下列各請求項目及金額是否應予准許，分別審究如
    下：
　⒈醫療費用：
　　⑴原告請求至111年2月22日之醫療費用，共25,323元，業據
      提出新泰綜合醫院收據、新北市立土城醫院收據、新康骨
      科診所醫療費用明細等件為憑（本院卷第93-95頁、111年
      度審交附民字第69號卷【下稱附民卷】第15-17、31-39、
      頁，本院卷第65-67、49-63頁）。經查，系爭事故係發生
      於000年00月0日，故原告於當日及同年月10日至新泰綜合
      醫院就醫之醫療單據共計803元（本院卷第93-95頁），應
      可認係系爭事故所致醫療費用損害。
　　⑵而原告雖請求被告賠償其於新康骨科診所治療之醫療費用
      ，惟依其提出之新康骨科診所診斷證明書暨費用明細可知
      （本院卷第49-63頁），原告自109年12月14日起，幾乎每
      日均會到新康骨科診所就診，109年12月14日起僅有新康
      骨科診所休診的星期日未去就醫，110年1月亦是如此。11
      0年3、4、5月除每月固定有一個週四以及新康骨科診所休
      診的星期日未去就醫外，亦每日均有至新康骨科診所就醫
      ，往後期間亦如是，每月除1至2天以及新康骨科診所休診
      的星期日未去就醫外，原告每日都會至新康骨科診所就醫
      。然而，依原告所主張，若其需長期不間斷就醫，以醫治
      系爭事故所致「左足挫拉傷」之傷勢，且迄今未癒，常理
      而言，該傷勢應相當嚴重，於系爭事故後，原告送往急診
      時，新泰綜合醫院即應於其診斷證明書，詳述原告受傷情
      形，並敘明宜休養之期間，以及是否需專人照顧等情，惟
      查，新泰綜合醫院診斷證明書僅記載：「診斷：左足挫拉
      傷；醫囑：109.12.8本院急診檢查與治療，12/10複診」
      （本院卷第91頁），對於前述應有之詳盡傷情描述付之闕
      如，且亦未說明有回診追蹤之必要，堪認原告請求至111
      年2月22日止之醫療費用，顯然逾越合理範圍。又查，原
      告於109年12月14日至新康骨科診所就醫後，於110年2月9
      日至同年月24日有長達2週之間隔（本院卷第49頁），並
      未接受任何醫療處置，由此應堪認原告因系爭事故所受傷
      害，至110年2月8日已有所恢復，則原告所請求之醫療費
      用即應以此為限，逾此部分應認已逾合理必要之範圍，而
      不應准許。
　　⑶另就原告請求至土城醫院就診之醫療費用部分，依據土城
      醫院出具之診斷證明書記載：「診斷：1.左足壓傷  2.腰
      椎術後。醫囑：病患因左下肢痠麻痛，曾於110年2月1日
      至本院門診治療」等語，另參酌原告自承曾於105年車禍
      導致腰椎疼痛、左腳酸麻不適等情（本院卷第31頁），應
      足認原告左下肢痠麻痛之症狀，係因其腰椎相關疾病導致
      壓迫神經所致，而系爭事故係壓傷原告左腳，僅造成原告
      左足挫拉傷，尚難認系爭事故係造成原告左下肢痠麻痛之
      原因。則原告因其左下肢痠麻痛而就醫，即難認與系爭事
      故有關，故原告請求被告賠償此部分之醫療費用，亦非有
      據。
　　⑷綜上，原告所得請求被告賠償之醫療費用應為4,003元（計
      算式：新泰綜合醫院醫療費用共計803元＋新康骨科診所(1
      09年12月14日至110年2月8日)醫療費用共計3,200元）。
　⒉未來治療費用： 
　　原告固請求未來治療費用6萬元。惟按請求將來給付之訴，
    以有預為請求之必要者為限，得提起之，民事訴訟法第246 
    條定有明文。經查，原告因系爭事故所受傷害，至110年2月
    8日已有所恢復，業已說明如上，且依系爭事故發生當時，
    新泰綜合醫院診斷證明書亦僅記載：「診斷：左足挫拉傷；
    醫囑：109.12.8本院急診檢查與治療，12/10複診」，並未
    見有何須持續追蹤治療之語，是原告請求未來醫療費用6萬
    元，不予准許。
　⒊工作損失： 
　　原告固主張因系爭事故而需休養3個月，並提出新康骨科診
    所於110年12月9日、111年2月22日出具之診斷證明（本院卷
    第49、65頁），惟查，原告因系爭事故所受傷害，至110年2
    月8日已有所恢復，已如上述，且依系爭事故發生當時，新
    泰綜合醫院診斷證明書，亦未記載原告有休養之必要，是原
    告主張其因系爭事故致其不能工作而受有工作損失，難認有
    據。
　⒋精神慰撫金： 
　　按慰藉金之賠償須以人格權遭遇侵害，使精神上受有痛苦為
    必要，其核給之標準固與財產上損害之計算不同，然非不可
    斟酌雙方身分資力與加害程度，及其他各種情形核定相當之
    數額（最高法院51年台上字第223號判決意旨參照）。本院
    審酌原告因本件侵權行為受有左足挫拉傷之傷害，精神自受
    有相當之痛苦，自得請求被告賠償其精神上之損害。經本院
    兩造等身分、地位、經濟能力、本件侵權行為發生之原因，
    與原告所受傷害因而帶來之生活不便及身心痛苦之程度等一
    切情狀，認原告請求精神慰撫金5萬元尚屬適當。
　⒌從而，原告因本件車禍事故所致傷害，而得請求之損害賠償
    金額共計為54,003元（計算式：醫療費用4,003元＋精神慰撫
    金5萬元＝54,003元）
五、綜上所述，原告依侵權行為法律關係，請求被告給付54,003
    元，及自起訴狀繕本送達被告之翌日即111年2月8日（附民
    卷第65頁）起至清償日止，按年息5 ％計算之利息，為有理
    由，應予准許；逾此部分之請求，為無理由，應予駁回。
六、本判決原告勝訴部分，係依民事訴訟法第427條適用簡易程
    序所為被告敗訴之判決，爰依同法第389條第1項第3款規定
    職權宣告假執行。
七、本件事證已臻明確，兩造其餘攻防方法及所提之證據，核與
    本件判決結果不生影響，毋庸逐一論述。
八、又本件係由本院刑事庭移送民事庭之刑事附帶民事訴訟事件
    ，依刑事訴訟法第504條第2項之規定，免納裁判費，且本件
    訴訟中亦未生其他訴訟費用，故毋庸為訴訟費用負擔之諭知
    ，併予敘明。
中　　華　　民　　國　　111 　年　　8 　　月　　11　　日
                  三重簡易庭  法  官  王凱俐
以上正本係照原本作成。
如不服本判決，應於送達後20日內，向本院提出上訴狀並表明上
訴理由，如於本判決宣示後送達前提起上訴者，應於判決送達後
20日內補提上訴理由書（須附繕本）。
如委任律師提起上訴者，應一併繳納上訴審裁判費。
中　　華　　民　　國　　111 　年　　8 　　月　　11　　日
                              書記官　李采錡